【裁判字號】    97,易,146
【裁判日期】    970318
【裁判案由】    贓物
【裁判全文】
臺灣桃園地方法院刑事判決               97年度易字第146號
公  訴  人  台灣桃園地方法院檢察署檢察官
被      告  丁○○
                    （現另案在台灣桃園監獄執行中）
上列被告因贓物案件，經檢察官提起公訴（96年度偵字第22868
號），本院判決如下：
    主  文
丁○○收受贓物，累犯，處有期徒刑肆月，如易科罰金，以新台
幣壹仟元折算壹日。
    事  實
一、丁○○前曾於民國93年間因贓物案件，經本院以94年度壢簡
    字第501 號判決判處有期徒刑3 月，經提起上訴，經本院以
    94年度簡上字第206 號判決駁回上訴確定，於95年7 月16日
    入監執行，於95年10月15日執行完畢（構成累犯）。詎丁○○仍不知悔改，明知綽號為「阿國」之成年男子乙○○所持
    有車號BA3-662 號重型機車，係來源不明之贓物（該機車係
    甲○○所有，於96年8 月26日上午9 時許在桃園縣龍潭鄉○○路336 巷92弄19號前發覺失竊，價值約新台幣〈下同〉2
    萬元），竟於96年9 月6 日下午3 時許，在其桃園縣平鎮市
    ○○街33號住處前，向乙○○收受後騎乘使用。嗣於96年9
    月6 日下午3 時35分許，丁○○騎乘上開機車搭載乙○○行
    經桃園縣中壢市○○路與民族路口經警盤查後警查獲，並扣
    得非丁○○所有之機車鑰匙1 把，乙○○則趁隙逃逸。
二、案經桃園縣政府警察局平鎮分局報請台灣桃園地方法院檢察
    署檢察官偵查起訴。
    理  由
甲、證據能力部分：
    按被告以外之人於審判外之陳述雖不符刑事訴訟法第159 條
    之1 至之4 等4 條之規定，而經當事人於審判程序同意作為
    證據，法院審酌該言詞陳述或書面陳述作成時之情況，認為
    適當者，亦得為證據，同法第159 條之5 第1 項定有明文。
    查證人甲○○於警詢中為證述，其性質雖屬傳聞證據，惟於
    本院準備程序時徵詢經被告意見，被告陳明同意作為證據，
    本院審酌上開筆錄作成時，較無人情施壓或干擾，亦無不當
    取供之情形，認為以之作為本案之證據亦屬適當，是其於警
    詢之證述，自具有證據能力。
乙、認定事實之理由及依據：
一、訊據被告丁○○固坦承於上揭時、地騎乘上開機車為警查獲
    之事實，惟矢口否認有何收受贓物犯行，辯稱：伊不知上開
    物品係屬贓物云云。經查：
（一）車號BA3-662 號重型機車係甲○○所有，於96年8 月26日
      上午9 時許在桃園縣龍潭鄉○○路336 巷92弄19號前發覺
      失竊，業據證人甲○○於警詢中證述明確，復有贓物領據
      （保管）單、桃園縣政府警察局車輛協尋電腦輸入單、桃
      園縣政府警察局車輛尋獲電腦輸入單各1 紙可稽。
（二）至被告雖以前詞置辯，惟查證人即警員丙○○於本院審理
      時證稱：查獲當天伊開便車，在桃園縣中壢市○○路與廣
      成路口發現上開機車，並以電腦查詢其車牌，發現係贓車
      ，即尾隨在後，至桃園縣中壢市○○路與中正路口時，發
      現該車停紅綠燈，於下車將騎乘之人（即被告）逮捕，當
      時機車上2 人，被告係騎乘機車之人；攔查時，伊將所駕
      駛便車斜停在被告騎乘機車前方，伊一下車喊稱：警察，
      而乘坐該贓車後方的人就馬上往後跑，被告當時下車也準
      備要跑，但是被巡佐抓住，當時伊只是喊警察，被告就要
      跑，機車仍在發動中等語（見本院97年3 月4 日審判筆錄
      第3 至5 頁）。則由本件被告騎乘上開機車於上開時、地
      遭警攔查，於警方僅表示身分而無進一步動作時，被告及
      所搭載之人即有倉皇逃逸之舉，由此反應，已見情虛。況
      被告收受上開機車時，並未向乙○○詢問機車來源，亦未
      請其交付行車執照等證明，業據被告供述明確，查行車執
      照係行車之許可證，本應隨車攜帶以備查驗，則於收受他
      人交付之機車時，自應查閱該人是否持有行車執照等足以
      證明車輛正當來源之證件；況扣案機車鑰匙1 支並非原廠
      鑰匙，上開機車係光陽廠牌，而扣案鑰匙上並無KIMCO 字
      樣，該機車鑰匙1 支扣案可稽，且警方查獲被告時，在現
      場立即發現扣案機車鑰匙1 支並非原廠鑰匙，業據證人丙○○於本院審理時證述明確（見本院97年3 月4 日審判筆
      錄第6 頁）；又被告於本院審理時復供稱：除了查獲當天
      外，並未見過乙○○騎乘上開機車等語（見本院97年3 月
      4 日審判筆錄第9 頁），則被告於乙○○交付其未曾見過
      之上開機車，且機車鑰匙亦非原廠鑰匙情形下，況被告前
      因贓物案件經判刑，當更知謹慎，惟被告竟未向乙○○詢
      問該機車來源及索取行車執照以供查證，即逕予收受上開
      機車騎乘，益徵被告對於該車係來路不明之贓物乙節，確
      有所認識，其主觀上應有收受贓物之故意。再參諸被告於
      警詢中，辯稱：上開機車係「阿國」「借」伊騎乘，伊「
      借」得該機車後準備至桃園縣中壢市買東西云云（見偵查
      卷第11頁）；復於本院審理時改稱：乙○○騎乘該機車至
      伊住處，因為乙○○路不熟，要伊載其出去云云（見本院
      97 年3月4 日審判筆錄第8 頁），前後所辯不一，自難採
      信。綜上，被告所辯上情，要屬卸責之詞，並無足採。
（三）至公訴人於本院審理時雖曾聲請傳喚證人乙○○詰問，惟
      乙○○經本院依其戶籍址傳喚未到，雖被告陳稱乙○○居
      住於桃園縣龍潭鄉○○路336 巷78弄11號，惟該址經警查
      訪結果，原居住該址之人於今年2 月底即遷移，復查無其
      他地址可供傳喚，又乙○○另案經本院通緝中，亦難認有
      到庭接受詰問之可能，且公訴人亦陳明捨棄傳喚該證人，
      況本件事證已明，亦無再傳喚乙○○之必要，一併敘明。
（四）本件事證明確，被告犯行堪予認定，應依法論科。
二、核被告所為，係犯刑法第349 條第1 項之收受贓物罪。又被
    告前曾於93年間因贓物案件，經本院以94年度壢簡字第501
    號判決判處有期徒刑3 月，經提起上訴，經本院以94年度簡
    上字第206 號判決駁回上訴確定，於95年7 月16日入監執行
    ，於95年10月15日執行完畢，有台灣桃園地方法院檢察署刑
    案資料查註紀錄表、台灣高等法院被告全國前案紀錄表1 份
    在卷可稽，其於有期徒刑執行完畢5 年以內，故意再犯
    本件有期徒刑以上之罪，為累犯，應依刑法第47條第1 項加
    重其刑。爰審酌被告之素行、犯罪手段、所收受贓物價值及
    已由被害人領回，所生危害非鉅，被告之素行及否認犯行之
    犯後態度等一切情狀，量處如主文所示之刑，並諭知易科罰
    金之折算標準，以示懲戒。至扣案之鑰匙1 支，並非被害人
    所有而遭竊之物，而係乙○○提供被告為發動機車所用，並
    非被告所有，而被告雖用以發動上開機車，但與本件被告上
    開收受贓物犯行並無直接關連，爰不宣告沒收。
據上論斷，應依刑事訴訟法第299 條第1 項前段，刑法第349 條
第1 項、第47條第1 項、第41條第1 項前段，刑法施行法第1 條
之1 第1 項、第2 項前段，判決如主文。
本案經檢察官翁春鈴到庭執行職務。
中    華    民    國    97    年    3     月    18    日
                  刑事第一庭    法  官  鄭吉雄
以上正本證明與原本無異。
如不服本判決，應於判決送達後10日內向本院提出上訴狀（應附
繕本）。
                                書記官  劉宗源
中    華    民    國    97    年    3     月    18    日


司法院資訊處製作；財團法人民間司法改革基金會備份。
